臺灣雲林地方法院民事裁定
111年度聲字第8號
異  議  人
即受取權人  吳淑芳  
相  對  人
即  提存人  吳介擇  
上列當事人間清償提存事件，異議人對於本院提存所於民國111
年1月7日所為准予提存之處分（111年度存字第12號）聲明異議
，本院裁定如下：
  主  文
異議駁回。
  理  由
一、按關係人對於提存所之處分，得於處分通知書送達關係人翌
    日起10日之不變期間內，提出異議。提存所認前項異議有理
    由時，應於10日內變更原處分，並將通知書送達關係人；認
    異議無理由時，應於10日內添具意見書，送請法院裁定之。
    法院認異議為有理由時，應以裁定命提存所為適當之處分；
    認異議為無理由時，應駁回之，提存法第24條第1項、第2項
    、第25條第1項分別定有明文。查，本院提存所於民國111年
    1月7日以111年度存字第12號提存書准許相對人即提存人提
    存之處分（下稱原處分），異議人於收受原處分後，於同年
    1月18日提出異議，本院提存所認其異議為無理由，添具意
    見書後送請本院裁定，經核與上開規定相符，合先敘明。
二、本件異議意旨略以：相對人曾委託吳聰億律師請求異議人與
    另9位受取權人提供帳戶，以供相對人依照鈞院106年度港簡
    字第193號確定民事判決為清償。異議人與另9位受取權人於
    接獲存證信函後五日內即以臺北市中山郵局第001324號存證
    信函，將10人之金融機構帳號提供予相對人之代理人，並無
    逾期未受領之情事，爰依提存法第24條提出異議，請求撤銷
    變更原處分等語。
三、按非依債務本旨或向無受領權人所為之清償提存，其債之關
    係不消滅；聲請清償提存，關於提存原因之證明文件，無庸
    附具，提存法第22條及同法施行細則第20條第5款定有明文
    。又提存乃債務人將其應為之給付，提存於國家設置之提存
    所，以代清償或達到法律上某一目的之行為，其性質屬於非
    訟程序，而非判斷私法上權利義務之訴訟程序，故提存所就
    具體提存事件僅得依提存法及其施行細則為形式上審查，至
    當事人有關實體事項之爭執，應由當事人另行以訴訟方式謀
    求解決，提存所並無審查權限。是以，清償提存僅須提存人
    所主張之原因事實，形式上合於提存法第9條及同法施行細
    則第3條規定審查之範圍，提存所即應准予提存，至當事人
    間關於實體事項之爭執，應由當事人另循訴訟程序謀求解決
    ，尚非於提存時由提存所加以認定。
四、經查：
㈠、相對人以異議人與另9位受取權人逾期未受領補償為由，向本
    院提存所聲請為異議人與另9位受取權人清償提存本院106年
    度港簡字第193號確定民事判決補償金額新臺幣77,899元，
    經本院提存所准予提存一節，業經本院核閱本院111年度存
    字第12號清償提存事件卷宗無訛。而本院提存所依相對人提
    出之本院111年度存字第12號提存書、本院106年度港簡字第
    193號民事判決暨確定證明書、虎尾圓環郵局第000101號存
    證信函暨回執、臺灣導報刊登廣告證明單等文件，為形式審
    查後，認相對人之聲請與提存法第9條及同法施行細則第3條
    、第20條第5款後段規定相符，據此所為准予提存之處分，
    於法尚無不合。
㈡、異議人雖執前詞提出異議，惟異議人上開主張，係涉及相對
    人是否已依債之本旨提出給付而發生清償效力之實體爭執，
    揆諸前揭說明，非本院提存所得審究之範圍，則異議人執此
    為由，指摘原處分不當，為無理由，應予駁回。
五、據上論結，本件異議為無理由，應予駁回，依提存法第25條
    第1項後段，裁定如主文。
中　　華　　民　　國　　111 　年　　1 　　月　　28　　日
                  民事第一庭    法  官  吳福森

以上正本係照原本作成。
如對本裁定抗告須於裁定送達後10日內向本院提出抗告狀，並應
繳納抗告費新臺幣1,000 元。
中　　華　　民　　國　　111 　年　　1 　　月　　 28　日
                                書記官　程尹鈴